【裁判字號】    98,上訴,635
【裁判日期】    980716
【裁判案由】    妨害自由
【裁判全文】
臺灣高等法院臺南分院刑事判決         98年度上訴字第635號
上  訴  人  臺灣臺南地方法院檢察署檢察官
被      告  甲○○
上列上訴人因被告妨害自由案件不服臺灣臺南地方法院九十八年
度訴字第四八八號中華民國九十八年四月三十日第一審判決（起
訴案號：臺灣臺南地方法院檢察署九十八年度偵緝字第一七二號
），提起上訴，本院判決如下：
    主  文
上訴駁回。
    理  由
一、按刑事訴訟法第三百六十一條第一項規定「不服地方法院之
    第一審判決而上訴者，應向管轄第二審之高等法院為之。」
    ，而民國九十六年六月十五日修正，同年七月四日生效施行
    之同條第二項並規定「上訴書狀應敘述具體理由。」，此屬
    法律上應具備之程式。又同法第三百六十二條、第三百六十
    七條前段分別規定「原審法院認為上訴不合法律上之程式或
    法律上不應准許或其上訴權已經喪失者，應以裁定駁回之。
    」、「第二審法院認為上訴有第三百六十二條前段之情形者
    ，應以判決駁回之。」。而所謂不服第一審判決之「具體理
    由」，必係依據卷內既有訴訟資料或提出新事證，指摘或表
    明第一審判決有何採證認事、用法或量刑等足以影響判決本
    旨之不當或違法，而構成應予撤銷之具體事由，始克當之（
    例如：依憑證據法則具體指出所採證據何以不具證據能力，
    或依憑卷證資料，明確指出所為證據證明力之判斷如何違背
    經驗、論理法則）；倘僅泛言原判決認定事實錯誤、違背法
    令、量刑失之過重或輕縱，而未依上揭意旨指出具體事由，
    或形式上雖已指出具體事由，然該事由縱使屬實，亦不足以
    認為原判決有何不當或違法者（例如：對不具有調查必要性
    之證據，法院未依聲請調查亦未說明理由，或援用證據不當
    ，但除去該證據仍應為同一事實之認定），皆難謂係具體理
    由，俾與第二審上訴制度旨在請求第二審法院撤銷、變更第
    一審不當或違法之判決，以實現個案救濟之立法目的相契合
    ，並節制濫行上訴（最高法院九十七年度臺上字第八九二號
    刑事判決意旨參照）。
二、本件原判決認定被告甲○○有如原判決書事實及理由欄所載
    之犯罪事實，業已敘明係依憑：被告於偵查中之供述及原審
    之自白並有證人即告訴人乙○○、證人林殷盛、郭淑珍於警
    詢、偵查中之證述、內政部刑事警察局鑑驗書一紙、內政部
    刑事警察局槍彈鑑定書一份（彈頭及彈殼均屬土造金屬製，
    未證明有殺傷力）及採證照片二十四張等可資佐證，因認被
    告係犯刑法第三百零四條之以強暴妨害人行使權利罪。並敘
    明審酌被告為累犯，因購毒遭詐騙，竟持槍欲討回公道，嚴
    重危害治安，敗壞社會風紀，且法紀觀念薄弱，惟念及其犯
    後坦承犯行，態度良好等一切情狀，而量處有期徒刑六月，
    並諭知易科罰金之折算標準。從形式上觀察，原判決並無何
    採證認事、用法等足以影響判決本旨之不當或違法。
三、本件檢察官上訴意旨略以：被告持槍搶奪被害人乙○○之皮
    包，且毀損被害人所駕駛之自用小客車玻璃，以此方式脅迫
    被害人下車，造成被害人之身心無比傷害，被告惡性重大，
    原審僅量處有期徒刑六個月，且可易科罰金，顯屬過輕。又
    被告於審理時不諱言有持槍阻止被害人離去，被害人的自小
    客車玻璃也是伊上膛時，不小心擊發弄破等情。依據被告之
    自白與被害人之指訴，與原審法院九十七年度訴字第一二七
    ０號判決之事實相似，均為持槍涉犯刑法第三百零四條第一
    項之罪，累犯，坦承犯行之情形，但九十七年度訴字第一二
    七０號判決量處被告有期徒刑十個月，本件卻僅量處被告有
    期徒刑六個月，原審量刑實屬過輕。為此提起上訴，請求將
    原判決撤銷，更為適當合法之判決云云。
四、按刑罰之量定，本為法院得依職權自由裁量之事項，苟於法
    定刑度之內，予以量定，且客觀上並無明顯濫權之情形者，
    自不容當事人任憑主觀意見，指摘其違法、失當。經查，檢
    察官上訴理由所指原審法院九十七年度訴字第一二七０號判
    決與本案被告無關，該案被告之犯罪事實與本案被告之犯罪
    事實迴異，檢察官上訴意旨比附援引該案判決，指摘本案原
    判決量刑過輕，自屬無據。且原判決已敘明審酌被告為累犯
    ，因購毒遭詐騙，竟持槍（未扣案，無法證明有無殺傷力）
    欲討回公道，嚴重危害治安，敗壞社會風紀，且法紀觀念薄
    弱，惟念及其犯後坦承犯行，態度良好等一切情狀，而於法
    定刑內量處被告有期徒刑六月，並諭知易科罰金之折算標準
    ，既未逾越法律所規定之範圍，或濫用其權限，核屬原審法
    院量刑職權之合法行使，要無上訴意旨所指量刑不當之違法
    。揆諸前引最高法院判決意旨，本件上訴，不能認為已經依
    據卷內既有訴訟資料或提出新事證，指摘或表明原審判決有
    何採證認事、用法或量刑等足以影響判決本旨之不當或違法
    之具體事由。故本件上訴不合法律上之程式，應予駁回，並
    不經言詞辯論為之。
五、依刑事訴訟法第三百六十七條前段、第三百七十二條，判決
    如主文。
中    華    民    國    98    年    7     月    16    日
                  刑事第六庭  審判長法  官  董武全
                                    法  官  曾文欣
                                    法  官  杭起鶴
以上正本證明與原本無異。
不得上訴。
                                    書記官  蔡振豐
中    華    民    國    98    年    7     月    17    日

司法院資訊處製作；財團法人民間司法改革基金會備份。
